# 经营租赁的酒店装修期间的租金应该资本化还是费用化

提问人：zziazmj 时间：2021-07-27 17:13:00
请教一下，经营租赁的酒店装修期间的租金金额较大，该项租金应该资本化（进入长期待摊费用）还是费用化

回答人：chenyiwei
装修期间的租金可以资本化计入长期待摊费用成本中。参考：《中审众环研究 2020 》之“问题1-1-7（租赁的相关成本是否应当计入房屋建筑物的建造成本中）”。